臺灣板橋地方法院刑事判決　　　　　　　　　　　　　九十一年度易字第六五一號
　　公　訴　人　臺灣板橋地方法院檢察署檢察官
　　被　　　告　甲○○
　　　　　　　　丁○○
　　　　　　　　乙○○
　　　　　　　　丙○○
右列被告因賭博等案件，經檢察官聲請簡易判決處刑（九十年度偵字第一六七八四號
），及移
決處刑，簽移由刑事庭依通常審判程序審理，本院判決如左：
    主  文
甲○○以賭博為常業，處有期徒刑陸月，併科罰金壹萬元，有期徒刑如易科罰金，罰
金如易服勞役，均以參佰元折算壹日。如附表一、二所示之物，均沒收。
丁○○、乙○○、丙○○在公眾得出入之場所賭博財物，各處罰金壹仟元，如易服勞
役，均以參佰元折算壹日。如附表一及附表二編號一所示之物，均沒收。
    事  實
一、甲○○明知未依電子遊戲場業管理條例規定辦理營利事業登記者，不得經營電子
    遊戲場業，竟基於經營電子遊戲場之犯意及常業賭博之犯意，(一)、自民國九十年
    九月二十八日起，在其經營位於臺北縣新莊市○○路十七號「明志便利商店」公
    眾得出入之場所內，擺設如附表一編號一所示電子賭博機具滿貫大享麻將四台（
    含ＩＣ板四塊）、彈珠台一台（含ＩＣ板一塊）、王牌對決樸克台一台（含ＩＣ
    板一塊）、水果盤二台（含ＩＣ板二塊〔起訴書漏載〕）、小瑪琍變異珠台一台
    （含ＩＣ板一塊），與不特定之賭客賭博財物，其賭博方式係：由賭客以新台幣
    十元換向甲○○取代幣一枚，自行選定電子賭博機台，每投入十元硬幣，依「滿
    貫大享麻將」一比十、「彈珠台」及「小瑪琍變異珠台」均一比一、「水果盤」
    及「王牌對決樸克台」均一比五之比例換得機具內之分數後選牌押注，如押中則
    贏得其所押注分數倍數不等之分數，押不中則賭資即甲○○所有，賭客如贏得分
    數可向甲○○以同一比例洗分換取現金。嗣於同年十月六日晚上十時許，在上址
    ，適有賭客丁○○、乙○○及丙○○以上開方式與甲○○賭博財物，經警查獲，
    並扣得當場賭博之器具上開電動賭博機具共九台（均含ＩＣ板一塊〔共九塊〕）
    、如附表編號二、三所示在櫃檯（兌換籌碼處）之現金三千一百元、代幣七百二
    十枚。(二)、甲○○又自九十年十月十一日起，在上址，又擺設如附表二編號一所
    示電子賭博機具春秋二代一台（含ＩＣ板一塊）、彈珠台二台（含ＩＣ板二塊）
    、娛樂台六台（含ＩＣ板六塊），以上開投入代幣依不同比例換取分數後選牌押
    注之方式，與不特定之賭客賭博財物，嗣於九十年十月二十四日二十時三十分許
    ，在上址，為台北縣政府聯合查報小組配合警方當場查獲，並扣得當場賭博之器
    具上開電動賭博機具共九台（均含ＩＣ板一塊〔共九塊〕），及未扣案之甲○○
    所有、供經營賭博所用之監視器一組。甲○○並賴以為生，恃之為常業。
二、案經臺北縣警察局新莊分局報請臺灣板橋地方法院檢察署檢察官偵查後聲請簡易
    判決處刑及移送併案審理，本院板橋簡易庭認不宜簡易判決，簽移本院依通常程
    序審理。
    理  由
一、右揭事實，迭據被告甲○○、丁○○、乙○○、丙○○於警偵訊及本院審理中，
    且互核相符，並經證人即如事實欄一、(二)所示時地前往查獲之警員張嘉雄到庭述
    明確，並有如附表一、二編號一所示之物品扣案，及搜索扣押筆錄一份、照片五
    張，及台北縣政府聯合查報小組稽查電子遊戲場紀錄表一份、現場照片十一張在
    卷可資佐證。再者，本案事證明確，被告甲○○、丁○○、乙○○、丙○○等人
    之犯行，均堪以認定。
二、核被告甲○○之所為，係犯刑法第二百六十七條之常業賭博罪及電子遊戲場業管
    理條例第二十二條之罪。被告丁○○、乙○○、丙○○所為，均係犯刑法第二百
    六十六條第一項前段之普通賭博罪。被告甲○○經營「明志便利商店」，二次擺
    設如附表一、二所示之電子機具供賭客下注把玩，且以賭客累積之積分兌換等值
    之現金，且被告於偵訊中供稱：「經營超商一天九百元，電玩一天一千八百元」
    等語（見偵查卷第三十二頁反面），足見被告甲○○係以與不特定人賭博為常業
    ，並賴以為生，公訴意旨認被告甲○○係犯刑法第二百六十六條第一項前段之普
    通賭博罪，尚有未洽，起訴法條應予變更。公訴人雖未就被告甲○○如事實欄一
    、(二)所示時地為警查獲之犯行起訴，惟就被告係擺設電子賭博機具經營電子遊戲
    場而言，此部分與起訴部分（事實欄一、(一)）應屬包括一罪，且經檢察官移送併
    案，本院自應併予審理。又被告甲○○所犯上開刑法第二百六十七條之常業賭博
    罪及電子遊戲場業管理條例第二十二條之罪二罪間，有方法結果之牽連關係，應
    從一重之刑法第二百六十七條之常業賭博罪論處。爰分別審酌被告等四人犯罪之
    動機、目的、手段，犯罪所生之危害，被告甲○○經營之規模，及被告等四人犯
    罪後均坦承犯行之態度等一切情狀，分別量處如主文所示之刑，並就被告甲○○
    部分諭知有期徒刑如易科罰金，罰金如易服勞役，及被告丁○○、乙○○、丙○○部分諭知罰金如易服勞役之折算標準，以資懲儆。
三、如附表所示之物品其性質各如附表所述，並依法宣告沒收之。
四、被告乙○○、丙○○經合法傳喚，無正當理由不到庭，核其所犯刑法第二百六十
    六條第一項前段普通賭博罪，係屬專科罰金之案件，爰不待其陳述，逕行判決。
據上論斷，應依刑事訴訟法第二百九十九條第一項前段、第三百條、第三百零六條，
電子遊戲場業管理條例第二十二條，刑法第十一條前段、第二十八條、第二百六十七
條、第二百六十六條第一項前段、第二項、第五十五條、第三十八條第一項第二款、
第四十一條第一項、第四十二條第二項，罰金罰鍰提高標準條例第一條前段、第二條
，判決如主文。
本案經檢察官壽勤偉到庭執行職務。
中      華      民      國    九十一    年      四      月    十五      日
                                      臺灣板橋地方法院刑事第四庭
                                          法  官  劉  大  衛
右正本證明與原本無異。
如不服本判決，應於判決送達後十日內向本院提出上訴狀。
                                          書記官  蕭  興  南
中      華      民      國      九十一      年      四    月    十七    日
附表一：
┌──┬───────┬─────┬───┬──────┬───────┐
│編號│物  品  名  稱│數      量│所有人│  沒收法條  │備          註│
│    │              │          │      │   (刑法)   │              │
├──┼───────┼─────┼───┼──────┼───────┤
│ 一 │如事實欄所載電│九台（均含│      │二百六十六條│當場賭博之器具│
│    │動玩具        │ＩＣ板一塊│甲○○│第二項      │              │
│    │              │〔共九塊〕│      │            │              │
│    │              │）        │      │            │              │
├──┼───────┼─────┼───┼──────┼───────┤
│ 二 │新台幣        │三千一百元│甲○○│二百六十六條│在兌換籌碼處  │
│    │              │          │      │第二項      │（櫃檯）之財  │
│    │              │          │      │            │物            │
├──┼───────┼─────┼───┼──────┼───────┤
│ 三 │代幣          │七百二十枚│甲○○│二百六十六條│同右          │
│    │              │          │      │第二項      │              │
│    │              │          │      │            │              │
└──┴───────┴─────┴───┴──────┴───────┘
附表：
┌──┬───────┬─────┬───┬──────┬───────┐
│編號│物  品  名  稱│數      量│所有人│  沒收法條  │備          註│
│    │              │          │      │   (刑法)   │              │
├──┼───────┼─────┼───┼──────┼───────┤
│ 一 │如事實欄所載電│九台（均含│甲○○│二百六十六條│當場賭博之器具│
│    │動玩具        │ＩＣ板一塊│      │第二項      │              │
│    │              │〔共九塊〕│      │            │              │
│    │  │）        │      │            │              │
├──┼───────┼─────┼───┼──────┼───────┤
│ 二 │監視器        │一組      │甲○○│三十八條第一│供經營賭博所用│
│    │（未扣案）    │          │      │項第二款    │之物          │
│    │              │          │      │            │              │
└──┴───────┴─────┴───┴──────┴───────┘
附錄本案論罪科刑法條全文：
刑法第二百六十七條
以賭博為常業者，處二年以下有期徒刑，得併科一千元以下罰金。
刑法第二百六十六條
在公共場所或公眾得出入之場所賭博財物者，處一千元以下罰金，但以供人暫時娛樂
之物為賭博者，不在此限。
當場賭博之器具與在賭檯或兌換籌碼處之財物，不問屬於犯人與否，沒收之。
電子遊戲場業管理條例第二十二條
違反第十五條規定者，處行為人一年以下有期徒刑、拘役或科或併科新台幣五十萬元
以上二百五十萬元以下罰金。
